【裁判字號】    87,易,1831
【裁判日期】    890125
【裁判案由】    違反麻醉藥品管理條例
【裁判全文】
臺灣高雄地方法院刑事判決                        八十七年度易字第一八三一號
    公  訴  人  臺灣高雄地方法院檢察署檢察官
    被      告  甲○○
右列被告因違反毒品危害防制條例案件，經檢察官提起公訴（八十六年度偵字第二七
三八六號）及移送併辦（八十八年偵字第一０八九三號），本院判決如左：
      主  文
甲○○連續施用第二級毒品，累犯，免刑。扣案之安非他命吸食器壹組，沒收銷燬之
。
      事  實
一、甲○○前於民國八十五年間，因違反麻醉藥品管理條例案件，經本院於八十五年
    六月二十四日判處有期徒刑七月，於八十五年七月十五日確定，並入監服刑，於
    八十六年三月七日執行完畢，竟不知悔改，基於概括犯意，自八十六年十月中旬
    某日起至同年十月十七日下午四時止，連續在高雄市○○路與龍泉路口處，施用
    第二級毒品安非他命多次，於同年十一月十八日為警查獲。嗣經本院於八十七年
    六月四日裁定送觀察、勒戒，經觀察、勒戒結果認有繼續施用傾向，於八十七年
    八月三日裁定令入戒治處所施以強制戒治一年（自八十七年八月十日起至八十八
    年八月九日止），並於八十七年十一月二十三日裁定停止戒治，所餘戒治期間付
    保護管束，惟甲○○於保護管束期間，仍基於上開概括犯意，自八十八年三月中
    旬某日起至同年四月二十六日止，連續在高雄市○○路某不詳工地內，吸用第二
    級毒品安非他命多次，嗣於八十八年四月二十六日，在高雄市○○區○○路與河
    南路口為警查獲，並扣得供其吸用安非他命所用之吸食器一組。
二、案經高雄市政府警察局苓雅分局報請台灣高雄地方法院檢察署檢察官偵查起訴及
    移送併辦。甲○○經由本院裁定送觀察勒戒，認有繼續施用毒品傾向，再裁定施
    以強制戒治，執行期滿。
      理  由
一、訊據被告甲○○，對於右開事實，均坦承不諱，並有安非他命吸食器一組扣案足
    資佐證；參以被告為警查獲時，經警採取之尿液，經本院送往高雄醫學院附設中
    和紀念醫院以較精密之ＧＣ─ＭＳ方法檢驗，亦驗出有甲基安非他命反應，有該
    院八十七年四月六日Ａ0000000號尿液檢驗報告單一紙附卷可卷，被告自
    白堪信為真實，其上開吸用第二級毒品安非他命之犯行，堪以認定。
二、核被告施用安非他命之行為，係犯毒品危害防制條例第十條第二項施用第二級毒
    品罪。查被告所為依其行為時，固係犯麻醉藥品管理條例第十三條之一第二項第
    四款之罪，惟被告行為後毒品危害防制條例業於八十七年五月二十日公布施行，
    並於同月二十二日生效，依刑法第二條第一項前段規定「行為後法律有變更者，
    適用裁判時之法律」，且新法毒品危害防制條例對施用毒品經觀察勒戒及戒治處
    分後，有免刑規定，比較舊法，新法對被告亦較有利，自應依新法論處。被告先
    後多次施用第二級毒品行為，時間緊接，所犯罪名分別各自相同，顯係基於概括
    犯意為之，應依連續犯之規定，論以一罪。被告非法持有第二級毒品行為，進而
    施用，其持有之低度行為應被施用之高度行為所吸收，不另論罪。至公訴人併辦
    部分（八十八年偵字第一０八九三號），經本院審理結果，認與前揭起訴部分具
    有連續犯裁判上一罪之關係，已如前述，本院自得併予審理，附此敘明。被告前
    於八十五年間，因違反麻醉藥品管理條例案件，經本院於八十五年六月二十四日
    判處有期徒刑七月，於八十五年七月十五日確定，並入監服刑，於八十六年三月
    七日執行完畢之事實，為被告自承，並有本院被告全國前科紀錄表一紙可按，其
    於執行完畢五年內再犯本罪，應論以累犯。
三、按施用第一級、第二級毒品者，應先將被告送勒戒處所觀察、勒戒；經觀察、勒
    戒後，有繼續施用毒品傾向者，應由檢察官聲請法院裁定令入戒治處所施以強制
    戒治，其期間為一年；又同條例修正施行前繫屬法院審理中之案件，由法院依修
    正後規定處理之，依修正後規定應為不起訴處分者，法院應為免刑之判決，毒品
    危害防制條例第二十條第一項、第二項後段、第三十五條第三款分別定有明文。
    查被告因施用第二級毒品安非他命，前經本院於八十七年六月四日裁定送勒戒處
    所觀察勒戒，在所期間經衛生醫療網支援醫師評定結果認為「有繼續施用毒品傾
    向」，此有載明上情之台灣高雄看守所附設觀察勒戒處所八十七年七月二十九日
    高所正戒勒字第一五七七號函及其附件證明書一紙附卷足稽，遂於八十七年八月
    三日裁定令入戒治處所施以強制戒治一年（自八十七年八月十日起至八十八年八
    月九日止），並於八十七年十一月二十三日裁定停止戒治，所餘戒治期間付保護
    管束，惟被告於保護管束期間內又有施用第二級毒品之犯行，經本院於八十八年
    四月二十八日裁定撤銷停止戒治，令入戒治處所施以強制戒治（自八十八年四月
    二十九日起至八十九年一月四日止），有本院戒治執行指揮書揮書及回證等在卷
    可參，現已戒治期滿。而本件公訴案件，因於八十七年五月二十二日毒品危害防
    制條例施行生效前已繫屬本院，依前揭法條規定，爰依法為免刑之判決。至扣案
    之安非他命吸食器一組，係專供施用毒品之器具，依毒品危害防制條例第十八條
    第一項前段規定，不問屬於犯人與否，均沒收銷燬之。
據上論斷，應依刑事訴訟法第二百九十九條第一項但書，毒品危害防制條例第三十五
條第三款、第二十條第一項、第二項後段、第十條第二項、第十八條第一項前段，刑
法第二條第一項前段、第十一條、第五十六條、第四十七條，判決如主文。
中      華      民      國    八十九    年      一      月    二十五    日
                            台灣高雄地方法院刑事第四庭
                                法  官
如不服本判決，應於送達後十日內，向本院提出上訴狀。


司法院資訊處製作；財團法人民間司法改革基金會備份。
